【裁判字號】    98,審訴,3090
【裁判日期】    981117
【裁判案由】    毒品危害防制條例
【裁判全文】
臺灣高雄地方法院刑事判決            98年度審訴字第2996號
                                    98年度審訴字第3090號
公  訴  人  臺灣高雄地方法院檢察署檢察官
被      告  甲○○
上列被告因毒品危害防制條例案件，經檢察官提起公訴（起訴案
號：98年度毒偵字第3384、3584號）後，本院改依簡式審判程序
合併審理，判決如下：
    主  文
甲○○施用第一級毒品，累犯，處有期徒刑捌月。又施用第一級
毒品，累犯，處有期徒刑捌月，扣案之第一級毒品海洛因壹包（
檢驗前淨重零點零陸公克、檢驗後淨重零點零伍貳公克）沒收
銷燬、注射針筒壹支沒收。應執行有期徒刑壹年貳月，扣案之第
一級毒品海洛因壹包（檢驗前淨重零點零陸公克、檢驗後淨重
零點零伍貳公克）沒收銷燬、注射針筒壹支沒收。
    事  實  及  理  由
一、本件被告甲○○所犯施用第一級毒品之罪，為死刑、無期徒
    刑、最輕本刑為3 年以上有期徒刑以外之罪，其於準備程序
    進行中，就被訴事實為有罪之陳述，經本院告知簡式審判程
    序之旨，並聽取檢察官及被告之意見後，裁定進行簡式審判
    程序。
二、犯罪事實要旨：
    甲○○前因施用毒品案件，經本院以96年度毒聲字第189 號
    裁定送觀察、勒戒後，因認無繼續施用毒品之傾向，於民國
    96年5 月28日釋放出所而執行完畢，並經臺灣高雄地方法院
    檢察署檢察官以96年度毒偵字第43號為不起訴處分確定。又
    因竊盜案件，經本院以96年度簡字第2163號判處有期徒刑4
    月，嗣經裁定減刑為有期徒刑2 月確定；另因持有第一級毒
    品案件，經本院以96年度簡字第6251號判處拘役50日確定，
    2 案接續執行，於97年7 月21日縮刑期滿執行完畢。詎未戒
    除毒癮，復基於施用第一級毒品之犯意，分別為下列施用毒
    品犯行：
  (一)於98年4 月17日某時，在高雄縣燕巢鄉○○路2 巷53號住處
    附近之草堆中，將海洛因摻入香煙點燃吸食之方式，施用第
    一級毒品海洛因1 次。嗣於98年4 月19日下午，在高雄縣仁
    武鄉○○路附近，因形跡可疑為警盤查，發現其為毒品列管
    人口，經其同意採尿送驗，結果呈嗎啡陽性反應。
  (二)於98年5 月31日下午3 時許，在高雄縣燕巢鄉○○路2 巷53
    號之住處，將第一級毒品海洛因摻水，以針筒注射之方式，
    施用第一級毒品海洛因1 次。嗣於98年6 月3 日上午9 時40
    分許，在高雄縣大社鄉○○村○○路之大社公園公廁旁，因
    形跡可疑為警攔查，員警當場在其身上查扣海洛因1 包（檢
    驗前淨重0.063 公克、檢驗後淨重0.052 公克）及其所有供
    施用毒品之注射針筒1 支，另經其同意採尿送驗，結果呈嗎
    啡反應（濃度288ng/ml）。
三、證據名稱：
    被告於警詢、偵查、本院審理之自白，尿液採證檢驗對照表
    （代碼：123 、185 ）、台灣檢驗科技股份有限公司98年5
    月6 日（代碼：123 ）、98年6 月15日（代碼185 ）之濫用
    藥物尿液檢驗報告、高雄市立凱旋醫院98年6 月15日之濫用
    藥物成品檢驗鑑定書各1 紙，扣押物品目錄表、扣案之第一
    級毒品海洛因1 包（檢驗前淨重0.063 公克、檢驗後淨重0.
    052 公克）及注射針筒1 支，臺灣高等法院被告前案紀錄表
    。
四、核被告所為，均係犯毒品危害防制條例第10條第1 項之施用
    第一級毒品罪。其持有第一級毒品海洛因之低度行為，為施
    用之高度行為吸收，不另論罪。被告所犯上開2 罪，犯意各
    別，應予分論併罰。又被告有如前開犯罪科刑及執行紀錄，
    此有臺灣高等法院被告前案紀錄表1 份在卷可稽，其前受徒
    刑之執行完畢後，5 年以內故意分別再犯本件有期徒刑以上
    之罪，均為累犯，各應依刑法第47條第1 項之規定，加重其
    刑。爰審酌被告前經觀察、勒戒執行完畢釋放後，仍未能徹
    底戒絕毒品，復再犯本件施用毒品罪，顯見其自制力不足，
    無法擺脫毒品，未能體悟施用毒品對自己造成之傷害及社會
    之負擔，惟念所犯施用毒品罪乃屬戕害自身身心健康行為，
    尚未對他人造成實害，其行為本身對社會所造成之危害並非
    直接，反社會性之程度應屬較低，且其犯後已坦認犯行等一
    切情狀，分別量處如主文所示之刑及定應執行刑。扣案之白
    色粉末1 包，經送驗結果，確呈第一級毒品海洛因陽性反應
    （檢驗前淨重0.063 公克、檢驗後淨重0.052 公克），有高
    雄市立凱旋醫院98年6 月15日之濫用藥物成品檢驗鑑定書在
    卷足參，屬查獲之毒品，且該包裝袋與其內毒品難以析離，
    亦無析離實益，應將之同視為第一級毒品，不問屬於犯人與
    否，爰依毒品危害防制條例第18條第1 項前段規定在相關主
    文項下宣告沒收銷燬之。鑑驗耗損之毒品，既已滅失，毋庸
    宣告沒收銷燬。扣案之注射針筒1 支為被告所有供施用第一
    級毒品所用之物，業據被告供承在卷，爰依刑法第38條第1
    項第2 款規定在相關主文項下宣告沒收之。
五、據上論斷，應依刑事訴訟法第273 條之1 第1 項、第299 條
    第1 項前段、第310 條之2 、第454 條第1 項，毒品危害防
    制條例第10條第1 項、第18條第1 項前段，刑法第11條、第
    47條第1 項、第51條第5 款、第38條第1 項第2 款，判決如
    主文。
本案經檢察官乙○○到庭執行職務。
中    華    民    國    98    年    11    月    17    日
                  刑事第十庭  法  官  顏銀秋
以上正本證明與原本無異。
如不服本判決應於收受本判決後10日內向本院提出上訴書狀，並
應敘述具體理由，如未敘述上訴理由者，應於上訴期間屆滿後20
日內補提理由書狀於本院（均須按他造當事人之人數附繕本）「
切勿逕送上級法院」。
中    華    民    國    98    年    11    月    17    日
                              書記官  林豐富
附錄論罪科刑法條：
毒品危害防制條例第10條第1 項
施用第一級毒品者，處6月以上5年以下有期徒刑。


司法院資訊處製作；財團法人民間司法改革基金會備份。
